---
output: github_document
---

<!-- README.md is generated from README.Rmd. Please edit that file -->

```{r, include = FALSE}
knitr::opts_chunk$set(
  collapse = TRUE,
  comment = "#>",
  echo = FALSE
)

library(magrittr)

main_repo <- "main-regressao-linear"
turma <- "202103-regressao-linear"
num_aula <- 1
```

## Configuração: Criar um projeto do RStudio

Faça um projeto do RStudio para usar durante todo o curso. O código abaixo irá fazer isso para você.

```{r, eval=FALSE}
install.packages("usethis")
usethis::create_project("regressaolinear202103")
```

## Referências do curso

[Clique aqui](https://github.com/curso-r/main-regressao-linear/raw/master/material_do_curso.zip) para baixar o material do curso.

## Dúvidas

Fora do horário de aula ou monitoria:

- perguntas gerais sobre o curso deverão ser feitas no Classroom.

- perguntas sobre R, principalmente as que envolverem código, deverão ser enviadas no [nosso fórum](https://discourse.curso-r.com/).

## Slides

```{r}
knitr::kable(
  tibble::tibble(
    slide = CursoRutils:::list_github_files(main_repo, "slides/", "html"),
    link = paste0("https://curso-r.github.io/", main_repo, "/", slide)
  ) %>% 
    dplyr::filter(!stringr::str_detect(slide, "_files/"))
)
```


## Scripts utilizados em aula

### Parte teórica

```{r}
pasta <- "scripts/"
knitr::kable(
  tibble::tibble(
    script = list.files(pasta, pattern = ".R"),
    link = paste0("https://curso-r.github.io/", turma, "/", pasta, script)
  ) %>% 
    dplyr::slice(1)
)
```

### Parte prática

```{r}
pasta <- "exercicios/"
knitr::kable(
  tibble::tibble(
    script = list.files(pasta, pattern = ".R|.Rmd"),
    link = paste0("https://curso-r.github.io/", turma, "/", pasta, script)
  ) %>% 
    dplyr::slice(1)
)
```

## Lição de casa

```{r}
readxl::read_excel("tab_exercicios.xlsx") %>%
  dplyr::filter(extra == "nao", aula <= num_aula) %>% 
  dplyr::mutate(link = glue::glue("[{desc}]({url})")) %>%
  dplyr::select(-desc, -url, -extra) %>%
  knitr::kable(col.names = c("Aula", "Descrição"))
```

## Lição de casa extra &#x1f913;

```{r}
readxl::read_excel("tab_exercicios.xlsx") %>%
  dplyr::filter(extra == "sim", aula <= num_aula) %>% 
  dplyr::mutate(link = glue::glue("[{desc}]({url})")) %>%
  dplyr::select(-desc, -url, -extra) %>%
  knitr::kable(col.names = c("Aula", "Descrição"))
```

## Material extra

Referências extras comentadas nas aulas.

```{r}
readxl::read_excel("referencias_extras.xlsx") %>%
  dplyr::filter(aula <= num_aula, tema != "Conversa/Dúvidas") %>% 
  dplyr::mutate(link = glue::glue("[{desc}]({url})")) %>%
  dplyr::select(-desc, -url) %>%
  dplyr::arrange(num_aula) %>% 
  knitr::kable(col.names = c("Aula", "Tema", "Descrição"))
```

Materiais que comentamos quando tiramos dúvidas (não necessariamente são relacionadas com o conteúdo da aula).

```{r}
readxl::read_excel("referencias_extras.xlsx") %>%
  dplyr::filter(aula <= num_aula, tema == "Conversa/Dúvidas") %>% 
  dplyr::mutate(link = glue::glue("[{desc}]({url})")) %>%
  dplyr::select(-desc, -url) %>%
  knitr::kable(col.names = c("Aula", "Tema", "Descrição"))
```


## Referências


#### Programação em R

- [Livro da Curso-R (Curso-R)](https://livro.curso-r.com/)
- [Nosso blog](https://curso-r.com/blog/)
- [Tidyverse (Wickham H)](https://www.tidyverse.org/)
- [R for Data Science (Wickham H)](https://r4ds.had.co.nz/)
- [Advanced R (Wickham H)](https://adv-r.hadley.nz/)

#### Regressão Linear - Inferência

- [Ciência de Dados: Fundamentos e Aplicações](https://curso-r.github.io/main-regressao-linear/referencias/Ci%C3%AAncia%20de%20Dados.%20Fundamentos%20e%20Aplica%C3%A7%C3%B5es.%20Vers%C3%A3o%20parcial%20preliminar.%20maio%20Pedro%20A.%20Morettin%20Julio%20M.%20Singer.pdf)
- [Livro do Gilberto Paula](https://www.ime.usp.br/~giapaula/texto_2013.pdf)
- Estatística básica 7a edição - BUSSAB e MORETTIN
- [Tese sobre Regressão Linear da Sandra Rodrigues](https://ubibliorum.ubi.pt/bitstream/10400.6/1869/1/Tese%20Sandra%20Rodrigues.pdf)
- [Aplicação de Regressão Linear Simples](https://www.ime.usp.br/~giapaula/slides_exemplo_cfoguete.pdf)
- [Introduction to Econometrics with R](https://www.econometrics-with-r.org/6-5-the-distribution-of-the-ols-estimators-in-multiple-regression.html)

#### Regressão Linear - Predição

- [Aprendizagem de Máquinas: Uma Abordagem Estatística (Rafael Izbicki e Thiago Mendonça, 2020)](http://www.rizbicki.ufscar.br/AME.pdf)
- [Introduction to Statistical Learning (Hastie, et al)](https://www.ime.unicamp.br/~dias/Intoduction%20to%20Statistical%20Learning.pdf)
- [Elements of Statistical Learning (Hastie, et al)](https://web.stanford.edu/~hastie/Papers/ESLII.pdf)
- [Computer Age Statistical Inference (Hastie, Efron)](https://web.stanford.edu/~hastie/CASI_files/PDF/casi.pdf)
- [Tidymodels (Kuhn, et al)](https://www.tidymodels.org/)
- [Feature Engineering and Selection: A Practical Approach for Predictive Models (Kuhn, Kjell)](http://www.feat.engineering/)
- [Kaggle](https://www.kaggle.com/)

## Referências


#### Programação em R

- [Livro da Curso-R (Curso-R)](https://livro.curso-r.com/)
- [Tidyverse (Wickham H)](https://www.tidyverse.org/)
- [R for Data Science (Wickham H)](https://r4ds.had.co.nz/)
- [Advanced R (Wickham H)](https://adv-r.hadley.nz/)

#### Regressão Linear - Inferência

- [Ciência de Dados: Fundamentos e Aplicações](https://curso-r.github.io/main-regressao-linear/referencias/Ci%C3%AAncia%20de%20Dados.%20Fundamentos%20e%20Aplica%C3%A7%C3%B5es.%20Vers%C3%A3o%20parcial%20preliminar.%20maio%20Pedro%20A.%20Morettin%20Julio%20M.%20Singer.pdf)
- [Blog dos Trabalhos de Regressão Linear com R](https://curso-r.github.io/trabalhos-regressao-linear/)
- [Livro do Gilberto Paula](https://www.ime.usp.br/~giapaula/texto_2013.pdf)
- Estatística básica 7a edição - BUSSAB e MORETTIN
- [Tese sobre Regressão Linear da Sandra Rodrigues](https://ubibliorum.ubi.pt/bitstream/10400.6/1869/1/Tese%20Sandra%20Rodrigues.pdf)
- [Aplicação de Regressão Linear Simples](https://www.ime.usp.br/~giapaula/slides_exemplo_cfoguete.pdf)
- [Introduction to Econometrics with R](https://www.econometrics-with-r.org/6-5-the-distribution-of-the-ols-estimators-in-multiple-regression.html)

#### Regressão Linear - Predição

- [Aprendizagem de Máquinas: Uma Abordagem Estatística (Rafael Izbicki e Thiago Mendonça, 2020)](http://www.rizbicki.ufscar.br/AME.pdf)
- [Introduction to Statistical Learning (Hastie, et al)](https://www.ime.unicamp.br/~dias/Intoduction%20to%20Statistical%20Learning.pdf)
- [Elements of Statistical Learning (Hastie, et al)](https://web.stanford.edu/~hastie/Papers/ESLII.pdf)
- [Computer Age Statistical Inference (Hastie, Efron)](https://web.stanford.edu/~hastie/CASI_files/PDF/casi.pdf)
- [Tidymodels (Kuhn, et al)](https://www.tidymodels.org/)
- [Feature Engineering and Selection: A Practical Approach for Predictive Models (Kuhn, Kjell)](http://www.feat.engineering/)
- [Kaggle](https://www.kaggle.com/)


## Redes sociais da Curso-R

Instagram: https://www.instagram.com/cursoo_r/

Twitter: https://twitter.com/curso_r

Instagram: https://www.youtube.com/c/CursoR6/featured

Linkedin: https://www.linkedin.com/company/curso-r/

Facebook: https://www.facebook.com/cursodeR
